臺灣板橋地方法院刑事判決　　　　　　　96年度訴字第4492號
公　訴　人　臺灣板橋地方法院檢察署檢察官
被　　　告　甲○○
上列被告因違反毒品危害防制條例案件，經檢察官提起公訴（96
年度毒偵字第8590號），因被告於準備程序中就被訴事實為有罪
之陳述，經本院合議庭裁定由受命法官獨任進行簡式審判程序，
並判決如下：
    主  文
甲○○施用第一級毒品，累犯，處有期徒刑玖月。扣案之海洛因
壹包（驗餘淨重零點壹捌公克），沒收並銷燬；包裝上開海洛因
之外包裝袋壹個沒收。
    事  實
一、甲○○前於民國87年間曾因施用毒品案件，經本院裁定送觀
    察、勒戒，因認無繼續施用毒品之傾向，由臺灣板橋地方法
    院檢察署檢察官以87年度偵字第13529 號為不起訴處分確定
    ；復因施用毒品案件，經本院裁定送觀察、勒戒，因認有繼
    續施用毒品之傾向，令入戒治處所施以強制戒治，復經本院
    以88年度毒聲字第3202號裁定停止戒治，所餘期間付保護管
    束，至89年1 月14日保護管束期滿，並經台灣板橋地方法院
    檢察署檢察官以89年度戒毒偵字第108 號為不起訴處分確定
    ；復因施用毒品案件，經本院裁定令入戒治處所強制戒治，
    於91年12月20日執行完畢，另經本院以91年度易字第429 號
    判處有期徒刑5 月；復因施用毒品案件，經本院以91年度訴
    字第1138號判處有期徒刑7 月，上開2 案經本院裁定應執行
    有期徒刑11月確定，於92年10月29日縮刑期滿執行完畢；又
    因施用毒品案件，經本院以96年度訴字第188 號分別判處有
    期徒刑8 月、6 月，並依法減為有期徒刑4 月、3 月，應執
    行有期徒刑6 月確定；再因施用毒品案件，經本院以96年度
    訴字第2261號分別判處有期徒刑8 月、6 月，依法減為有期
    徒刑4 月、3 月，應執行有期徒刑6 月確定。詎仍不知悔改
    ，於強制戒治執行完畢釋放後5 年內，再犯上開施用毒品案
    件後，復基於施用第一毒品海洛因之犯意，於96年10月22日
    晚間9 時許，在板橋市○○路○ 段居仁巷43號2 樓住處，以
    針筒注射稀釋後之海洛因之方式，施用海洛因1 次，嗣於同
    年月22日晚間11時10分許，於臺北縣土城市○○街29號前，
    為警查獲，並扣得海洛因1 包（淨重0.2 公克，取樣0.02
    公克鑑定，剩餘0.18公克），另經警採其尿液採驗後，呈嗎
    啡陽性反應，始查悉上情。
二、案經臺北縣政府警察局中和分局報告臺灣板橋地方法院檢察
    署檢察官偵查起訴。
    理  由
一、上揭施用第一級毒品海洛因之事實，業據被告甲○○於警詢
    、偵查中及本院審理時坦承不諱，而被告為警查獲時採集之
    尿液，經送驗結果呈嗎啡陽性反應，此有台灣檢驗科技股份
    有限公司CH/2007/A1797 號濫用藥物尿液檢驗報告及台北縣
    政府警察局中和分局偵辦毒品案件尿液代碼表各1 份、照片
    4 幀在卷可稽，另有海洛因1 包（淨重0.2 公克，取樣0.02
    公克鑑定，剩餘0.18公克）扣案可佐，被告上開自白與事實
    相符，堪信其為真實。又被告前於87年間曾因施用毒品案件
    ，經本院裁定送觀察、勒戒，因認無繼續施用毒品之傾向，
    由臺灣板橋地方法院檢察署檢察官以87年度偵字第13529 號
    為不起訴處分確定；復因施用毒品案件，經本院裁定送觀察
    、勒戒，因認有繼續施用毒品之傾向，令入戒治處所施以強
    制戒治，復經本院以88年度毒聲字第3202號裁定停止戒治，
    所餘期間付保護管束，至89年1 月14日保護管束期滿，並經
    台灣板橋地方法院檢察署檢察官以89年度戒毒偵字第108 號
    為不起訴處分確定；復因施用毒品案件，經本院裁定令入戒
    治處所強制戒治，於91年12月20日執行完畢，另經本院以91
    年度易字第429 號判處有期徒刑5 月；復因施用毒品案件，
    經本院以91年度訴字第1138號判處有期徒刑7 月，上開2 案
    經本院裁定應執行有期徒刑11月確定，於92年10月29日縮刑
    期滿執行完畢；又因施用毒品案件，經本院以96年度訴字第
    188 號分別判處有期徒刑8 月、6 月，並依法減為有期徒刑
    4 月、3 月，應執行有期徒刑6 月確定；再因施用毒品案件
    ，經本院以96年度訴字第2261號分別判處有期徒刑8 月、6
    月，依法減為有期徒刑4 月、3 月，應執行有期徒刑6 月確
    定，有臺灣高等法院被告前案紀錄表1 份附卷可佐，其於強
    制戒治執行完畢釋放後5 年內，再犯上開施用毒品案件後，
    再為本件施用毒品犯行，應可認定。本案事證明確，被告犯
    行洵堪認定，應予依法論科。
二、核被告所為，係犯毒品危害防制條例第10條第 1項之施用第
    一級毒品罪。被告於施用前後持有海洛因之低度行為，為其
    施用之高度行為所吸收，不另論罪。起訴書雖認被告施用海
    洛因之時間為96年10月20日上午7 時許，然業據公訴人於本
    院準備程序中更正施用時間為96年10月22日晚間9 時許，本
    院自應依其更正而為審酌，併此敘明。又被告前因施用毒品
    案件，經本院以91年度易字第429 號、以91年度訴字第1138
    號分別判處有期徒刑5 月、7 月，2 案經本院裁定應執行有
    期徒刑11月確定，於92年10月29日縮刑期滿執行完畢，有臺
    灣高等法院被告前案紀錄表1 份在卷可稽，其於5 年以內故
    意再犯本件有期徒刑以上之罪，為累犯，應依刑法第47條第
    1 項規定加重其刑。爰審酌被告有多次毒品前科紀錄、其犯
    罪之動機、手段、家庭生活狀況、國中肄業智識程度，及被
    告犯罪後坦承犯行之態度等一切情狀，量處如主文所示之刑
    。
三、 扣案之海洛因1 包（毛重0.4 公克，淨重0.2 公克，取樣
     0.02公克鑑定，剩餘0.18公克），為第一級毒品海洛因，
     有台灣檢驗科技股份有限公司CH/2007/A1877 號濫用藥物
     檢驗報告1 紙附卷可憑，應依毒品危害防制條例第18條第1
     項前段規定沒收並銷燬之。扣案之包裝上開海洛之外包裝
     袋1 個，為被告所有，並供犯罪所用之物，業據被告供明
     在卷，爰依刑法第38條第1 項第2 款規定宣告沒收。
據上論斷，應依刑事訴訟法第299 條第1 項前段、第273 條之 1
第1 項，毒品危害防制條例第10條第1 項、第18條第1 項前段，
刑法第11條前段、第47條第1 項、第38條第1 項第2 款，判決如
主文。
本案經檢察官彭聖斐到庭執行職務。
中　　華　　民　　國　　96　　年　　12　　月　　31　　日
 　　　　　　     台灣板橋地方法院刑事第十三庭
                      法　官　俞秀美
以上正本證明與原本無異。
如不服本判決，應於判決送達後10日內向本院提出上訴狀（應附
繕本）。
                      書記官  謝怡貞
中　　華　　民　　國　　96　　年　　12　　月　　31　　日
附錄本案論罪科刑之法條：
毒品危害防制條例第10條第1項
施用第一級毒品者，處 6月以上5年以下有期徒刑。
